# 【新租赁准则】收到疫情等原因退还租金

提问人：Lolillta 时间：2022-09-21 18:09:30
请教陈版主和各位同仁，公司当期收到 出租方退还因疫情退还前期（ 2020 年5-9月）的租金，下列处理是否适当
1 、视同租金减让，按简化处理直接冲减当期费用；
2 、相关现金流如何划分，是否冲减筹资活动支付的现金？

回答人：chenyiwei
首先明确讨论前提：公司不需要按照IFRS或香港会计准则编制报表。在此前提下：
1 、虽然是后续退回租金，但其原因仍是与新冠疫情相关的租金减让，故可使用《新冠肺炎疫情相关租金减让会计处理规定》。如果减让的协议是在后续达成的，则在协议达成当期冲减当期租金。
2 、如果当初支付的租金是从租赁负债中支付的，则作为“收到其他与筹资活动有关的现金”。